【裁判字號】    97,台抗,164
【裁判日期】    970320
【裁判案由】    請求確認僱傭關係存在等
【裁判全文】
最高法院民事裁定              九十七年度台抗字第一六四號
抗  告  人  甲○○
上列抗告人因與際峰機械板金有限公司間請求確認僱傭關係存在
等事件，對於中華民國九十七年一月十五日台灣高等法院台中分
院裁定（九十六年度勞上字第一三號），提起抗告，本院裁定如
下：
    主  文
抗告駁回。
抗告訴訟費用由抗告人負擔。
    理  由
按訴訟標的之價額，由法院核定。核定訴訟標的之價額，以起訴
時之交易價額為準；無交易價額者，以原告就訴訟標的所有之利
益為準。法院因核定訴訟標的之價額，得依職權調查證據。民事
訴訟法第七十七條之一第一項、第二項、第三項定有明文。是訴
訟標的之價額之核定，本屬法院依職權於訴訟程序進行中所為之
裁定，下級法院所核定之訴訟標的價額，並無拘束上級法院之效
力。本件抗告人於第一審法院起訴確定伊與相對人際峰機械板金
有限公司僱傭關係，相對人應自民國九十三年三月十日起至伊復
職日前一日止，按月給付伊新台幣（下同）五萬八千五百元，經
第一審法院判決其敗訴，抗告人提起上訴，原法院以：按以一訴
主張數項標的者，其價額合併計算之。又因定期給付或定期收益
涉訟，以權利存續期間之收入總數為準；期間未確定時，應推定
其存續期間。但其期間超過十年者，以十年計算。民事訴訟法第
七十七條之二第一項、第七十七條之十分別定有明文。查抗告人
起訴請求確認僱傭關係存在及薪資給付部分，雖為兩個訴訟標的
，惟自經濟上觀之，其訴訟利益一致，訴訟標的之價額，應擇其
中價額較高者定之。又本件因定期給付涉訟，抗告人係五十二年
三月十二日生，算至六十歲法定退休年齡止，其工作期間超過十
年，依上開規定，其訴訟標的價額應以十年期間之收入總數計算
。抗告人每月薪資五萬八千五百元，訴訟標的價額應為七百零二
萬元，抗告人僅繳納第一、二審裁判費六萬零四百十五元，不足
十一萬五千八百三十元等語，因以裁定限期命抗告人補正，經核
於法並無違誤。抗告論旨，徒以第一審法院已核定訴訟標的價額
確定，原法院不得再為核定而命伊補繳裁判費；且伊請求確認僱
傭關係存在，屬非財產權訴訟，如命繳納高額裁判費，係限制勞
工訴訟權利云云，指摘原裁定關於核定訴訟標的價額部分為不當
，聲明廢棄，非有理由。
據上論結，本件抗告為無理由。依民事訴訟法第四百九十五條之
一第一項、第四百四十九條第一項、第四百四十四條第一項、第
九十五條、第七十八條，裁定如主文。
中    華    民    國  九十七  年    三    月   二十   日
                      最高法院民事第一庭
                          審判長法官  蕭  亨  國
                                法官  葉  勝  利
                                法官  高  孟  焄
                                法官  吳  麗  女
                                法官  黃  義  豐
      本件正本證明與原本無異
                                      書  記  官
中    華    民    國  九十七  年    四    月    三    日
                                                 H


司法院資訊處製作；財團法人民間司法改革基金會備份。
